【裁判字號】    99,易,1638
【裁判日期】    990726
【裁判案由】    傷害
【裁判全文】
臺灣臺北地方法院刑事判決              99年度易字第1638號
公  訴  人  臺灣臺北地方法院檢察署檢察官
被      告  丙○○
            乙○○
上列被告等因傷害案件，經檢察官提起公訴（99年度偵字第9230
號），被告為有罪之陳述，本院以簡式審判程序，判決如下：
    主  文
丙○○共同傷害人之身體，處有期徒刑參月，如易科罰金，以新
臺幣壹仟元折算壹日。
乙○○共同傷害人之身體，處有期徒刑貳月，如易科罰金，以新
臺幣壹仟元折算壹日。
    事  實
一、丙○○於民國99年1 月29日凌晨3 時許，在臺北市○○區○○街268 巷2 號，因故與甲○○發生口角，竟與其子乙○○
    共同基於傷害他人身體之犯意聯絡，分別徒手毆打甲○○之
    頭部、眼部及手部，致甲○○受有頭部外傷併顏面裂傷、右
    耳裂傷、輕微腦震盪、左眼周圍瘀傷、左拇指裂傷2 處，各
    1 公分長等傷害。
二、案經甲○○訴由臺北市政府警察局信義分局報請臺灣臺北地
    方法院檢察署檢察官偵查起訴。
    理  由
一、按除被告所犯為死刑、無期徒刑、最輕本刑為3 年以上有期
    徒刑之罪或高等法院管轄第一審案件者外，於法院行準備程
    序進行中，被告先就被訴事實為有罪之陳述時，審判長得告
    知被告簡式審判程序之旨，並聽取當事人、代理人、辯護人
    及輔佐人之意見後，裁定進行簡式審判程序；又簡式審判程
    序之證據調查，不受刑事訴訟法第159 條第1 項、第161 條
    之2 、第161 條之3 、第163 條之1 及第164 條至第170 條
    規定之限制，刑事訴訟法第273 條之1 第1 項、第273 條之
    2 分別定有明文。本案被告所犯係死刑、無期徒刑、最輕本
    刑為3 年以上有期徒刑以外之罪，其於準備程序中就被訴事
    實為有罪之陳述，經告知簡式審判程序之旨，並聽取公訴人
    、被告之意見後，認適宜由進行簡式審判程序，爰依刑事訴
    訟法第273 條之1 第1 項規定，進行簡式審判程序，合先敘
    明。
二、上揭事實業據被告丙○○於本院審理時供稱：伊有動手打告
    訴人甲○○，我們是互毆等語；被告乙○○供稱：伊聽到聲
    音進去，發現甲○○把伊父親丙○○壓在地上，所以才出手
    打甲○○，丙○○有拿椅子要打告訴人，但是沒有打到等語
    （本院卷第23頁），核與證人即告訴人甲○○於偵查中指述
    ：伊到陳德興店裡，就被丙○○用手打伊臉部跟耳朵，乙○○也有打伊的頭部，伊後來就昏倒在地等情節大致相符（偵
    卷第37頁），並經證人陳德興於偵查中證稱：伊聽到有人在
    打架，就看到乙○○在打甲○○，伊要拉甲○○的時候，丙○○就拿椅子要砸甲○○，結果打到伊等語在卷（偵卷第38
    頁），且有臺北市立醫院忠孝院區診斷證明書2 紙、受傷照
    片2 張附卷可稽，本案事證已臻明確，被告二人犯行洵堪認
    定，應依法論科。
三、核被告二人所為，均係犯刑法第277 條第1 項之傷害罪。被
    告二人有犯意聯絡、行為分擔，為共同正犯。爰審酌被告二
    人出手毆打告訴人，造成告訴人受有傷害，行為確有不該，
    惟念渠等犯後坦承犯行，有和解之意，已知己身行為之誤，
    並參酌被告丙○○為引發糾紛之人，被告乙○○因其父與人
    爭執而共同傷害及渠等二人素行、教育程度、生活狀況等一
    切情狀，分別量處如主文所示之刑，並諭知易科罰金之折算
    標準。
據上論斷，應依刑事訴訟法第273 條之1 、第299 條第1 項前段
，刑法第28條、第277 條第1 項、第41條第1 項前段，刑法施行
法第1 條之1 ，判決如主文。
本案經檢察官葉惠燕到庭執行職務。
中    華    民    國    99    年    7     月    26    日
                  刑事第七庭  法  官  林勇如
上正本證明與原本無異。
如不服本判決應於收受送達後10日內向本院提出上訴書狀，並應
敘述具體理由；其未敘述上訴理由者，應於上訴期間屆滿後20日
內向本院補提理由書（均須按他造當事人之人數附繕本）「切勿
逕送上級法院」。告訴人或被害人如對於本判決不服者，應具備
理由請求檢察官上訴，其上訴期間之計算係以檢察官收受判決正
本之日期為準。
                              書記官  葉潔如
中    華    民    國    99    年    7     月    26    日
附錄本案論罪科刑法條全文
中華民國刑法第277 條（普通傷害罪）
傷害人之身體或健康者，處3 年以下有期徒刑、拘役或1 千元以
下罰金。
犯前項之罪因而致人於死者，處無期徒刑或7 年以上有期徒刑；
致重傷者，處3 年以上10年以下有期徒刑。

司法院資訊處製作；財團法人民間司法改革基金會備份。
